臺灣高等法院臺中分院刑事判決　　　96年度交上易字第1461號
上　訴　人
即　被　告　乙○○
　　　　　　　　　　　巷20號.
上列上訴人因公共危險案件，不服臺灣苗栗地方法院96年度交易
字第53號中華民國96年5月14日第一審判決（起訴案號：臺灣苗
栗地方法院檢察署96年度偵字第1436號），提起上訴，本院判決
如下：
    主  文
原判決撤銷。
乙○○服用酒類，不能安全駕駛動力交通工具而駕駛，累犯，處
有期徒刑柒月，減為有期徒刑參月又拾伍日，易科罰金，以新台
幣壹仟元折算壹日。
    事  實
一、乙○○素行不佳，前曾3次因酒醉駕駛公共危險案件，先後
    經原審法院以89年度苗交簡字第639號判處罰金銀元1萬元、
    臺灣彰化地方法院以91年度彰交簡字第128號判處拘役59日
    及臺灣新竹地方法院以95年度竹北交簡字第141號判處有期
    徒刑3月確定在案，上開罰金已繳納完畢、拘役亦已易科罰
    金執行完畢，有期徒刑3月部分，則於95年10月2日易科罰金
    執行完畢。猶不知警惕，復明知汽車駕駛人飲酒後不能安全
    駕駛動力交通工具者，不得駕車，竟於96年2月27日12時許
    起，在苗栗縣頭份鎮○○里○○路○段215巷20號住處，飲用
    高梁酒致達於不能安全駕駛動力交通工具之程度，詎仍駕駛
    車牌號碼2403-RZ號自用小客車外出欲前往苗栗縣竹南鎮○
    ○路訪友，嗣於同日13時40分許，行經苗栗縣竹南鎮○○路
    與博愛街交岔路口時，經警盤查，當場測得其呼氣酒精濃度
    達每公升1.47毫克，始查悉上情。
二、案經苗栗縣警察局竹南分局報告臺灣苗栗地方法院檢察署檢
    察官偵查起訴。
    理  由
一、訊據被告乙○○對於上開犯罪事實於警訊、原審及本院審理
    時均供認不諱，並有酒精測定紀錄表及刑法第185條之3之查
    獲測試觀察紀錄表等各1份 (見96偵1436號卷P15-16)在卷可
    稽，足認被告之上開自白與事實相符，堪足採信。又按酒精
    對中樞神經系統有麻醉作用，對人體之影響固因人而異，然
    多與血液中（或呼氣中）之酒精濃度成正比，通常情形，呼
    氣中酒精濃度每公升0.55毫克或血液中酒精濃度在0.11％以
    上，參考德國、美國之標準，肇事率為一般正常人之10倍，
    認為已達不能安全駕駛之標準，此有法務部於88年5月10日
    邀集交通部、行政院衛生署、內政部警政署、中央警察大學
    等單位相關人員召開之研商訂定刑法第185條之3服用毒品、
    麻醉藥品、酒類或其他相類之物，不能安全駕駛交通工具之
    認定標準會議結論可參。本件被告於上揭時、地酒後駕車，
    為警測出之呼氣中酒精濃度高達每公升1.47毫克，有上開酒
    精測定紀錄表足按，自已達於不能安全駕駛動力交通工具之
    程度。是罪證明確，被告之犯行堪以認定。
二、核被告所為，係犯刑法第185條之3之公共危險罪。又被告素
    行不佳，前曾因酒醉駕駛案件，已經原審法院以89年度苗交
    簡字第639號判處罰金銀元1萬元，又經臺灣彰化地方法院以
    91年度彰交簡字第128號判處拘役59日及臺灣新竹地方法院
    以95年度竹北交簡字第141號判處有期徒刑3月確定在案，其
    中有期徒刑部分於95年10月2日易科罰金執行完畢，有台灣
    高等法院被告前案紀錄表足按，其於5年以內故意再犯本件
    有期徒刑以上之罪，為累犯，應依刑法第47條第1項之規定
    加重其刑。原審法院認被告犯罪事證明確，予以論罪科刑，
    固非無見，惟被告行為後，中華民國96年罪犯減刑條例業經
    制定施行，被告上揭犯罪時間係在96年4月24日以前，所犯
    刑法第185條之3之罪，合於減刑條件，原審未及審酌，應有
    未合。被告上訴意旨認原審量刑過重，並非可採，惟原審判
    決既有上述可議之處，即屬無可維持，自應由本院撤銷改判
    。爰審酌被告並前曾有3次酒醉駕車之犯罪前科，猶不知警
    惕，復酒醉駕車，惡性非輕，量刑本不宜輕縱，惟考量本件
    被告犯後已坦認犯罪，並已自行前往醫療院所參加戒酒活動
    、態度良好等一切情狀，量處被告如主文第2項所示之刑，
    並依中華民國96年罪犯減刑條例第2條第1項第3款之規定減
    其刑期2分之1，及諭知易科罰金之折算標準。
三、據上論結，應依刑事訴訟法第369條第1項前段、第364條、
    第299條第1項前段、刑法第185條之3、第47條第1項、刑法
    施行法第1條之1，判決如主文。
本案經檢察官甲○○到庭執行職務。
中　　華　　民　　國　　96　　年　　9　　月　　26　　日
            刑事第六庭  審判長法  官  李  文  雄
                              法  官  邱  顯  祥
                              法  官  林  靜  芬
上列正本證明與原本無異。
不得上訴。
                              書記官  陳  秀  真
中　　華　　民　　國　　96　　年　　9　　月　　27　　日
中華民國刑法第185條之3
服用毒品、麻醉藥品、酒類或其他相類之物，不能安全駕駛動力
交通工具而駕駛者，處1年以下有期徒刑、拘役或3萬元以下罰金
。
